# 超市会计处理

提问人：mybox0304 时间：2015-09-17 11:19:48
急急急！！请教各位大神 超市经常性的过期商品怎么做会计处理 是进入管理费用还是进入主营业务成本 或者其他科目，依据是什么？

回答人：chenyiwei
经常性的过期商品报废处理损失建议计入管理费用。注意保持不同年份之间处理原则的一贯性。